ACORDAO-COMPLETO-2364178

ACÓRDÃO DE RELAÇÃO

ACÓRDÃO DE RELAÇÃO 6379/2019 ATA 26/2019 - SEGUNDA CÂMARA

Acórdão 6379/2019-TCU-Segunda Câmara
VISTO, relacionado e discutido estes autos de concessão de Pensão Civil em favor de beneficiários de ex-servidor do Tribunal Regional Eleitoral do Rio Grande do Norte, cujo ato foi encaminhado a este Tribunal, por intermédio do sistema Sisac, para apreciação na forma do art. 2º, caput e incisos I a VI, e 4º, caput, da Instrução Normativa - TCU 78/2018.
Considerando que se trata de ato de alteração de concessão de pensão civil sendo que o Gestor de Pessoal informou que o ato inicial não foi registrado ou foi registrado no Sistema Sisac. Todavia, ao consultar as bases do sistema Sisac, detectou-se que não há registro do ato inicial neste Tribunal e nem mesmo no Controle Interno. Ademais, em consulta ao Sistema E-Pessoal, também não consta ato inicial de concessão de pensão civil do interessado em nenhuma das instâncias (Gestor, Controle Interno e TCU) . 
Considerando que em razão da inexistência de ato inicial, esta Unidade Técnica não consegue emitir com precisão parecer sobre a legalidade do ato de alteração em destaque.
Considerando que nessa situação, com base no art. 260, § 6º, do Regimento Interno deste Tribunal, propõe-se que a análise do ato seja considerada prejudicada, por inépcia, uma vez que a omissão no envio do ato inicial de aposentadoria impossibilita esta Unidade Técnica a emitir parecer sobre a legalidade do ato ora submetido a exame. Esse foi o entendimento do Acórdão 2899/2019-TCU-Primeira Câmara, de relatoria do Min. Vital do Rêgo.
Considerando o parecer do Ministério Público junto a este Tribunal;
ACORDAM os Ministros do Tribunal de Contas da União, diante das razões expostas pelo Relator, e com fulcro no artigo 71, inciso III, da Constituição Federal de 1.988; c/c os arts. 1º, inciso V, e 39, incisos I e II, da Lei nº 8.443/92, c/c os artigos 1º, inciso VIII, 143, inciso II, 260, §§ 1º, 2º e caput, do Regimento Interno/TCU, c/c o artigo 7º, da Resolução TCU 206/2007, alterada pela Resolução 237/2010, em:
a) considerar prejudicada, por inépcia, a análise do ato constante do presente processo; e
b) determinar ao órgão/entidade de origem que registre o ato inicial e alteração de concessão de Pensão Civil dos interessados no Sistema E-Pessoal e submeta-os a registro no prazo de trinta dias, contados da ciência deste Acórdão, sob pena de multa prevista no art. 58, IV da Lei 8.443/92.
1. Processo TC-Processo 012.843/2019-9 (PENSÃO CIVIL) 
	1.1. Interessados: Antonia Aires de Queiros Farias (XXX.969.683-XX) ; João Pedro de Brito Farias (XXX.341.894-XX) ; Sandra Maria de Brito Silva Farias (XXX.692.364-XX) 
	1.2. Órgão/Entidade: Tribunal Regional Eleitoral do Rio Grande do Norte
	1.3. Relator: Ministro Raimundo Carreiro
	1.4. Representante do Ministério Público: Procurador Rodrigo Medeiros de Lima
	1.5. Unidade Técnica: Secretaria de Fiscalização de Pessoal (SEFIP) .
	1.6. Representação legal: não há.
	1.7. Determinações/Recomendações/Orientações: não há.

Segunda Câmara

Antonia Aires de Queiros Farias (XXX.969.683-XX); João Pedro de Brito Farias (XXX.341.894-XX); Sandra Maria de Brito Silva Farias (XXX.692.364-XX)

RAIMUNDO CARREIRO

não há.

Procurador Rodrigo Medeiros de Lima

PENSÃO CIVIL (PCIV)

Secretaria de Fiscalização de Pessoal (SEFIP).